臺灣臺中地方法院刑事判決　　　　　　　　　　　　　九十一年度訴字第八五七號
　　公　訴　人　臺灣臺中地方法院檢察署檢察官
　　被　　　告　丙○○
右列被告等因違反電信法案件，經檢察官提起公訴（九十一年度偵字第三五六八號）
，本院判決如左：
    主  文
丙○○意圖為自己不法之利益，以有線方式，盜接他人電信設備通信，處有期徒刑捌
月。
扣案之小型撥號器壹佰具及六角扳手、尖嘴鉗、照明器各壹支均沒收。
    事  實
一、丙○○因服役時曾習得電信接線技術，退伍後乃萌生自行向中華電信股份有限公
    司申請加值型電話門號後，另以小型撥號器盜接中華電信股份有限公司電信交接
    箱內有線電話電信線路，以之盜撥至加值型電話門號之方法，而獲取加值型電話
    門號拆帳費用之不法犯意。其為求測試能否接通線路，遂先購入一百具小型撥號
    器，並自某雜誌內得知0000000000號為加值型電話門號（係宏遠電訊
    股份有限公司向中華電信股份有限公司申請，另由冠鈞資訊社向宏遠電訊股份有
    限公司承租，付費方式為客人撥打電話至0000000000號電話，每分鐘
    須付新台幣〈下同〉四元之價錢給中華電信股份有限公司，中華電信股份有限公
    司收取後，再依一定拆帳比例與0000000000號使用人即冠鈞資訊社分
    配）後，即意圖為自己不法之利益，於民國九十一年二月二十四日深夜二十三時
    三十分許，攜帶上開一百具小型撥號器與六角扳手、尖嘴鉗、照明器各一支至中
    華電信股份有限公司所有位於台中市○○○路與工業二十二路口之電信交接箱（
    編號ＴＨ－三一七一），先以六角扳手打開該交接箱後，再以上開一百支小型撥
    號器盜接其內之中華電信股份有限公司有線電話電信線路，而接續盜撥至上開0
    000000000號加值型電話，造成中華電信股份有限公司營業上之損失共
    計二萬三千三百零三元，並旋於翌日即九十一年二月二十五日凌晨零時四十五分
    許，為警在上開電信交接箱當場查獲正在盜接他人電信設備通信之丙○○，並扣
    得一百具小型撥號器與六角扳手、尖嘴鉗、照明器各一支。
二、案經台中市警察局第四分局報請臺灣臺中地方法院檢察署檢察官偵查起訴。
    理  由
一、右揭事實，業據被告丙○○於警訊、偵訊及本院調查、審理時分別供承不諱，核
    與證人即中華電信股份有限公司職員甲○○、賴豐福於警訊、偵訊及本院審理時
    ，查獲警員乙○○於偵訊及本院審理時、宋宗翔於偵訊時，冠鈞資訊社執行長黃
    健洲於偵訊時，電話遭盜撥之中華電信股份有限公司電話用戶紀淑芬、陳玉俊、
    巫榮德、吳幸玲、林郁芬、范榮仁、陳國龍、張宿、賴永章、謝世儒、黃卉先、
    洪榮賢、楊雅玲、曾倍敏、林義郎、傅學進、吳藝、鄭良安、陳文德、張立麒、
    呂繡鈴、陳志誠、林君修、洪續穎、李美姝、賴足、黃秀玉、簡溫營、簡淑貞、
    陳昭祥於警訊中所證述情節相符，復有查獲現場及扣押物品照片五幀、0000
    000000號電話通聯紀錄、使用者基本資料表、盜撥電話清單一份附卷及一
    百具小型撥號器與六角扳手、尖嘴鉗、照明器各一支扣案可稽，是核被告之自白
    與事實相符。本件事證明確，被告犯行洵堪認定。
二、核被告丙○○意圖為自己不法之利益，以有線方式，盜接他人電信設備通信，所
    為係犯電信法第五十六條第一項之罪。復按刑法上之連續犯，係指有數個獨立之
    犯罪行為，基於一個概括的犯意，反覆為之，而觸犯同一構成要件之數罪名者而
    言，如果該項犯罪，係由行為人以單一行為接續進行，縱令在犯罪完畢以前，其
    各個舉動，已與該罪之構成要件完全相符，但在行為人主觀上對於各個舉動，不
    過為其犯罪行為之一部分者，當然成立一罪，不能以連續犯論，最高法院二十八
    年度上字第三四二九號判例可資參照。本件被告固於九十一年二月二十四日深夜
    二十三時三十分許至九十一年二月二十五日凌晨零時四十五分許之時段內，盜接
    他人電信設備撥打至0000000000號電話多次，惟其所為之時間、空間
    密接而無中斷，足認被告係以單一行為接續進行，其主觀上對於各個舉動，當係
    其犯罪行為之一部分，應僅成立單純一罪，是公訴意旨認被告前開所為構成連續
    犯一節，容有未洽。爰審酌被告品行、智識程度，犯罪之動機、目的，犯罪手段
    為利用大量小型撥號器盜接電信交接箱內之電信線路，犯罪所生之損害非輕且尚
    未與被害人和解，惟犯後坦承犯行等一切情狀，量處如主文所示之刑，以資懲戒
    。另扣案之小型撥號器一百具，不問屬於犯人與否，均依電信法第六十條之規定
    沒收之；至扣案之六角扳手、尖嘴鉗、照明器各一支則為被告所有供本件犯行所
    用之物，爰依刑法第三十八條第一項第二款規定沒收之。
據上論斷，應依刑事訴訟法第二百九十九條第一項前段，電信法第五十六條第一項、
第六十條，刑法第十一條前段、第三十八條第一項第二款，判決如主文。
中      華      民      國      九十一    年      八    月    三十      日
                         臺灣臺中地方法院刑事第二庭
                             審判長法  官    張  智  雄
                                   法  官    陳  如  玲
                                   法  官    蔡  建  興
右正本證明與原本無異。
如不服本判決，應於判決送達後十日內向本院提出上訴狀，上訴於臺灣高等法院臺中
分院( 須附繕本 )。
                                   書記官
中      華      民      國      九十一    年      八    月    三十      日
中    華    民    國      九十一      年       九      月     三    日
附錄本案論罪科刑法條全文：
電信法第五十六條第一項
意圖為自己或第三人不法之利益，以有線、無線或其他電磁方式，盜接或盜用他人電
信設備通信者，處五年以下有期徒刑，得併科新台幣一百五十萬元以下罰金。
